【裁判字號】    89,易,421
【裁判日期】    890612
【裁判案由】    違反毒品危害防制條例
【裁判全文】
臺灣新竹地方法院刑事判決                          八十九年度易字第四二一號
    公  訴  人  臺灣新竹地方法院檢察署檢察官
    被      告  甲○○
右列被告因違反毒品危害防制條例案件，經檢察官提起公訴（八十八年度毒偵字第七
六七號、八十九年度毒偵字第六五三號），本院判決如左：
    主  文
甲○○連續施用第二級毒品，累犯，處有期徒刑捌月。
扣案之第二級毒品安非他命零點貳公克沒收銷燬之。
    事  實
一、甲○○曾有妨害自由及多次違反麻醉藥品管理條例案件之前科，最近一次係因違
    反麻醉藥品管理條例案件，經本院於民國八十六年六月三十日以八十六年度易字
    第一二０六號判決判處有期徒刑八月，於八十六年七月二十七日判決確定，並於
    八十七年五月五日執行完畢。其於八十八年間復因施用毒品案件，經依本院八十
    八年度毒聲字第四四二號裁定送觀察、勒戒後，認無繼續施用毒品之傾向，業經
    臺灣新竹地方法院檢察署檢察官於八十八年六月十六日以八十八年度偵緝字第二
    一四號不起訴處分確定。詎其不知悛悔，於前開不起訴處分確定後，復另基於施
    用第二級毒品安非他命之概括犯意，於八十八年十月八日晚上六時許、同年月二
    十六日晚上六時許，連續在其位於新竹市○○里○○鄰○○○路三九號三樓之二
    住處施用安非他命二次，並於八十九年一月二十二日下午二時三十分往前回溯九
    十六小時內之某時，在不詳地點施用安非他命一次，嗣分別於八十八年十月十一
    日下午六時許經警通知到場採尿送驗，及於八十八年十月二十八日晚上六時三十
    分在新竹市○○○路十八巷十七弄一號為警查獲，並扣得其友人羅奇明所有之第
    二級毒品安非他命零點二公克，以及於八十九年一月二十二日下午二時三十分經
    警通知到場採尿送驗而查獲。經依本院八十九年度毒聲字第一九五號裁定送臺灣
    新竹看守所附設勒戒所觀察、勒戒後，認有繼續施用毒品之傾向。
二、案經新竹市警察局第二分局報告臺灣新竹地方法院檢察署檢察官偵查起訴。
    理  由
一、本院得心證之理由：
（一）訊據被告甲○○對於右揭於八十八年十月八日晚上六時許、同年月二十六日晚
      上六時許，連續在其位於新竹市○○里○○鄰○○○路三九號三樓之二住處施
      用安非他命二次，嗣分別於同年月十一日下午六時許經警通知到場採尿送驗，
      及於同年月二十八日晚上六時三十分在新竹市○○○路十八巷十七弄一號為警
      查獲，並扣得其友人羅奇明所有之第二級毒品安非他命零點二公克之事實坦承
      不諱，且被告該二次所採取之尿液送鑑定，均呈安非他命陽性反應，八十八年
      十月十一日查獲該次，有臺灣檢驗科技股份有限公司濫用藥物尿液檢驗報告、
      列管毒品人口尿液檢體採集送驗紀錄表、姓名代號對照表各一紙附卷足佐（見
      八十九年度毒偵字第六五三號卷《下稱第六五三號卷》第五至七頁），八十八
      年十月二十八日查獲該次，有姓名代號對照表、新竹市衛生局不法藥物尿液初
      步篩檢報告書、憲兵司令部刑事鑑識中心鑑驗通知書各一紙在卷為憑（見八十
      八年度毒偵字第七六七號卷《下稱第七六七號卷》第四十六、四十七、五十四
      頁），是被告此二次施用安非他命之自白，與事實相符，此部分事證明確；
（二）另被告雖辯稱僅有前述二次施用安非他命之犯行，惟查，被告於於八十九年一
      月二十二日下午二時三十分所採取之尿液經送臺灣檢驗科技股份有限公司以氣
      相層析質譜儀法檢驗，亦呈安非他命陽性反應，此有列管毒品人口尿液檢體採
      集送驗紀錄表、姓名代號對照表、臺灣檢驗科技股份有限公司濫用藥物尿液檢
      驗報告各一紙附於本案卷可查，按「尿液毒品檢驗：：若能使用先進之氣相層
      析質譜儀分析法確認，則可完全排除偽陽性之干擾，為目前最具公信力的檢驗
      方法」，為法務部調查局第六處八十七年九月二十九日（八七）發技（一）字
      第八七０七四五七四號函所揭示，足見臺灣檢驗科技股份有限公司所使用之檢
      驗方法無偽陽性，鑑驗結果堪以採信；次按「甲基安非他命經口服投與後約百
      分之七十於二十四小時內自尿液中排出，約百分之九十於九十六小時內自尿液
      中排出，：：甲基安非他命之檢出與其投與方式、投與量、個人體質、採尿時
      間及檢測儀器之精密度等諸多關係有關，因此僅憑尿液中呈安非他命陽性反應
      ，並無法確實推算吸食時間距採集時間之長短，惟依上述資料推斷，最長不可
      能超過四日」，有行政院衛生署藥物食品檢驗局八十一年二月八日（八一）藥
      檢壹字第００一一五六號函一紙在卷可稽，是經採尿檢驗呈安非他命陽性反應
      者，通常可認其人於採尿前九十六小時內有施用安非他命，被告於八十九年一
      月二十二日下午二時三十分所採尿液既檢驗出安非他命陽性反應，則被告於八
      十九年一月二十二日下午二時三十分回溯九十六小時內之某時，在不詳處所施
      用安非他命之犯行，亦堪予認定，被告所辯為卸責之詞，不足採信。
綜上所述，被告三次施用毒品犯行均事證明確，堪以認定。
二、核被告所為係犯毒品危害防制條例第十條第二項之施用第二級毒品安非他命罪。
    按犯毒品危害防制條例第十條之罪者，檢察官應先將被告送勒戒處所觀察、勒戒
    ，其期間不得逾一個月；經觀察、勒戒後，無繼續施用毒品之傾向者，應由檢察
    官為不起訴之處分；依前項規定為不起訴之處分後，五年內再犯第十條之罪，經
    觀察、勒戒後，認有繼續施用毒品傾向者，不適用前項規定；同條例第二十條第
    一項、第二項前段、第三項分別定有明文。被告前於八十八年間因施用毒品案件
    ，經依本院八十八年度毒聲字第四四二號裁定送觀察、勒戒後，認無繼續施用毒
    品之傾向，業經臺灣新竹地方法院檢察署檢察官於八十八年六月十六日以八十八
    年度偵緝字第二一四號不起訴處分確定，此有該不起訴處分書在卷足參（見第七
    六七號卷第四十三頁）；被告於五年內再犯本件毒品危害防制條例第十條第二項
    之罪，經本院八十九年度毒聲字第一九五號裁定送臺灣新竹看守所附設勒戒處所
    觀察、勒戒後，認其有繼續施用毒品之傾向，亦有該所八十九年三月十四日竹所
    總字第０四七六號函所附之有無繼續施用毒品傾向證明書一份附卷可稽（見第七
    六七號卷第七十三頁以下），被告所為應予論罪科刑；其持有第二級毒品安非他
    命之行為，為施用行為所吸收，不另論罪。再被告三次施用第二級毒品安非他命
    ，均時間緊接，犯罪構成要件相同，顯均係基於概括之犯意反覆為之，應依刑法
    第五十六條連續犯之規定論以一罪，並依法加重其刑。末查，被告前因違反麻醉
    藥品管理條例案件，經本院於八十六年六月三十日以八十六年度易字第一二０六
    號判決判處有期徒刑八月，於八十六年七月二十七日判決確定，並於八十七年五
    月五日執行完畢，有臺灣高等法院被告全國前案紀錄表一份附卷為憑，此次再犯
    本件有期徒刑以上之罪，為累犯，應依刑法第四十七條遞加重其刑。爰審酌被告
    素行不良，已有多次違反麻醉藥品管理條例案件之前科，仍無視法令之禁止，前
    已因施用毒品案件，經不起訴處分，又再度施用足以導致精神障礙及生命危險之
    成癮性毒品，經施以觀察勒戒仍無法使其戒斷毒癮，足見其缺乏拒用毒品之決心
    及悔改之意，兼以施用毒品所生危害以自戕健康為主，及其施用次數，事後坦承
    部分犯行等一切情狀，量處如主文所示之刑，以資懲儆。此外，扣案之安非他命
    （八十八年度安保管字第七九六號，扣押物品清單見第七六七號卷第四十八頁）
    ，雖據證人即被告友人羅奇明於警訊時供稱係伊所有（見第七六七號卷第六頁反
    面），而非被告所有，然既係毒品危害防制條例所管制之第二級毒品，不論是否
    被告所有，仍應依毒品危害防制條例第十八條第一項前段沒收銷燬。又被告於八
    十九年一月二十二日下午二時三十分往前回溯九十六小時內施用安非他命之犯行
    ，雖未經公訴人起訴，然與起訴書所載之連續施用第二級毒品安非他命之犯行部
    分，有連續犯之裁判上一罪關係，業如前述，自為起訴效力所及，本院應一併加
    以審理，附此敘明。
三、據上論斷，應依刑事訴訟法第二百九十九條第一項前段，毒品危害防制條例第十
    條第二項、第十八條第一項前段，刑法第十一條前段、第五十六條、第四十七條
    ，判決如主文。
本案經檢察官黃仁宏到庭執行職務。
中    華      民      國    八十九    年      六      月     十二     日
                              臺灣新竹地方法院刑事第二庭
                                      法    官  黃美盈
右正本證明與原本無異。
如不服本判決，應於判決送達後十日內向本院提出上訴狀( 應附繕本 )，上訴於
臺灣高等法院。
                                      書 記 官  呂聖儀
中      華      民      國    八十九    年      六      月     十二     日


司法院資訊處製作；財團法人民間司法改革基金會備份。
